臺灣臺東地方法院民事裁定
111年度執事聲字第6號
異  議  人  腓利門股份有限公司

法定代理人  陳建米  



相  對  人  第一商業銀行股份有限公司

法定代理人  邱月琴  
代  理  人  徐志凱  
相  對  人  勞動部勞工保險局

法定代理人  陳琄    

相  對  人  高毓茹  
            鄭文君  

            黃國倫  
上  一  人
代  理  人  鍾志青  


上列當事人間因本院110年度司執字第10228號清償債務強制執行
事件，異議人對於本院司法事務官於民國111年7月4日所為110年
度司執字第10228號裁定聲明異議，本院裁定如下：
    主  文
異議駁回。
    理  由
一、按當事人對於司法事務官處理事件所為之終局處分，得於處
    分送達後10日之不變期間內，以書狀向司法事務官提出異議
    。司法事務官認前項異議為無理由者，應送請法院裁定之。
    法院認第1項之異議為無理由者，應以裁定駁回之，民事訴
    訟法第240條之4第1項本文、第2項後段及第3項後段分別定
    有明文；次按依本編規定，應為抗告而誤為異議者，視為已
    提起抗告。應提出異議而誤為抗告者，視為已提出異議，民
    事訴訟法第495條亦有明定。上開規定，依強制執行法第30
    條之1規定，於強制執行程序準用之。查異議人對於本院司
    法事務官於民國111年7月4日所為110年度司執字第10228號
    裁定（下稱原裁定）以抗告狀向本院表明提出抗告，惟揆諸
    上開規定及抗告狀之內容，其應係對司法事務官所為處分聲
    明異議之意，而其聲明異議係於法定期間內向本院司法事務
    官提出，經本院司法事務官認其異議為無理由而送請本院裁
    定，核與上開條文規定相符，先予敍明。。
二、異議意旨略以：相對人以本院110年度司執字第10228號清償
    債務強制執行事件（下稱系爭執行事件）聲請拍賣異議人所
    有坐落臺東縣○○市○○段000○00000地號土地及同段10952建號
    建物（以下合稱系爭不動產）。系爭執行事件係援引本院10
    7年度司執字第3479號清償票款強制執行事件（下稱前案）
    相同執行標的於民國108年5月7日之第一次拍賣底價，作為
    系爭執行事件於111年4月26日第一次拍賣之底價，惟依強制
    執行法第80條規定：「拍賣不動產，執行法院應命鑑定人就
    該不動產估定價格，經核定後，為拍賣最低價額。」是執行
    法院應就系爭不動產命鑑定人重新鑑價後，再進行拍賣程序
    。詎執行法院竟違反前揭規定，未命鑑定人就系爭不動產重
    新鑑價，即逕以前案第一次拍賣底價為系爭執行事件第一次
    拍賣之底價，顯於法未合。本院司法事務官以原裁定駁回異
    議人之異議，其認事用法，均有違誤，爰請求廢棄原裁定，
    並對系爭不動產重新鑑價拍賣等語。
三、按當事人或利害關係人，對於執行法院強制執行之命令，或
　  對於執行法官、書記官、執達員實施強制執行之方法，強制
    執行時應遵守之程序，或其他侵害利益之情事，得於強制執
    行程序終結前，為聲請或聲明異議。但強制執行不因而停止
　　。前項聲請及聲明異議，由執行法院裁定之。不服前項裁定
    者，得為抗告，強制執行法第12條定有明文。是聲明異議之
    期間必須在「強制執行程序終結前」，而所謂「強制執行程
    序終結前」，尚須視聲明異議之內容，而區分為「執行名義
    之執行程序終結」與「標的物之執行程序終結」。若是以執
    行名義不符要件為理由聲明異議，則強制執行程序必須執行
    至執行名義所載債權全部達其目的時，始為終結。若是針對
    特定標的物之執行程序聲明異議，則應以該標的物之拍賣程
    序終結，其執行程序即告終結。又撤銷或更正強制執行之處
    分或程序，在強制執行程序終結前始得為之，故聲明異議雖
    在強制執行程序終結前，而執行法院或抗告法院為裁判時，
    強制執行程序已終結者，縱為撤銷或更正原處分或程序之裁
    定，亦屬無從執行，執行法院或抗告法院自應駁回聲明異議
    （最高法院108年度台抗字第772號裁定意旨參照）。是債務
    人如對於拍賣公告之最低價額聲明異議，於拍賣完成發給不
    動產權利移轉證書時，其執行程序即為終結，不得再聲明異
    議。
四、經查，系爭執行事件於111年4月26日行第一次拍賣程序，因
    無人應買而未拍定，嗣於同年6月21日行第二次拍賣程序時
    ，由案外人黃國倫拍得系爭不動產，本院於同年6月30日以
    東院漢110司執天字第10228號函發給黃國倫系爭不動產之權
    利移轉證書，系爭不動產並於同年7月21日辦畢所有權移轉
    登記予黃國倫等情，此有不動產拍定筆錄、權利移轉證書及
    系爭不動產第三類謄本在卷可稽(見系爭執行事件卷一第179
    頁、卷二第2頁及反面、第31頁，臺灣高等法院花蓮分院111
    年度抗字第20號卷第137至141頁)，而本件異議人雖係對系
    爭不動產之執行程序底價核定部分聲明異議，然系爭不動產
    之執行程序已因黃國倫取得權利移轉證書而終結，則其執行
    程序即告終結，異議人已無從聲明異議。原裁定駁回異議人
    聲請，核無違誤，異議意旨指摘原裁定違法，求予廢棄，為
    無理由，應予駁回。
五、據上論結，本件異議為無理由，依強制執行法第30條之1、
    民事訴訟法第240條之4第3項後段，裁定如主文。
中　　華　　民　　國　　111 　年　 11　　月　　7　　日
                  民事第一庭  法  官  張鼎正
以上正本係照原本作成。
如不服本裁定應於送達後10日內向本庭提出抗告狀，並繳納抗告
費新臺幣1,000元。
中　　華　　民　　國　　111 　年　　11　　月　　7 　　日
                              書記官  劉雅文